臺灣臺北地方法院刑事判決　　　　　　　92年度易字第2091號
公　訴　人　臺灣臺北地方法院檢察署檢察官
被　　　告　丁○○
　　　　　　　　　　　號五樓
選任辯護人　賴振宗律師
上列被告因違反稅捐稽徵法案件，經檢察官提起公訴（91年度偵
字第22644號），本院判決如下：
    主  文
丁○○無罪。
    事  實  及  理  由
一、公訴意旨係以：丁○○為「丁○○會計事務所」負責人，具
    有會計師資格，於民國80年、86年起，受甲○○所經營之「
    禎香實業有限公司」（下簡稱禎香公司）、己○○、庚○○
    所經營之「榮崎實業有限公司」（下簡稱榮崎公司）之委託
    ，為上開2家公司處理報稅事宜，為從事業務之人。丁○○
    竟基於幫助「禎香公司」、「榮崎公司」逃漏稅捐及偽造文
    書之概括犯意，利用乙○○之母親葉美鑾於86年間委託辦理
    公司登記事宜而取得乙○○年籍資料之機會，於87年間，冒
    用乙○○之年籍資料，擅自登載乙○○於86年間分別領取「
    禎香公司」、「榮崎公司」薪資新台幣（下同）30萬元等不
    實事項，於業務上作成之各類所得扣繳暨免扣繳憑單各1 張
    ，進而持向財政部北區國稅局中壢稽徵所、台北市國稅局中
    北稽徵所申報「禎香公司」及「榮崎公司」之營利事業所得
    稅而行使之，使承辦人員陷於錯誤而以上開扣繳憑單核課稅
    額，以此詐術幫助「禎香公司」及「榮崎公司」逃漏稅捐，
    足以生損害於乙○○及稅捐機關對於稅務管理之正確性，嗣
    91年間，乙○○接獲綜合所得稅核定通知書並報請警局處理
    ，始獲上情。因認丁○○涉有刑法第216條、第215條之行使
    業務上記載不實文書罪、商業會計法第71條第1款之罪云云
    。
二、訊據被告否認上開犯行，辯稱：因客戶交付資料委託伊代為
    申報所得稅，均集中在申報期間快結束時，才陸續送來，故
    伊實際作業時間約僅15天，而乙○○母親亦在那段期間委託
    伊辦理營利事業登記而提供乙○○之身分證件，伊之助理小
    姐因收受客戶之資料太多，一時疏忽而以乙○○之資料申報
    ，事後發現報錯之後，即立即告知客戶，向稅捐機關辦理更
    正，並非故意為不實之申報。更正時所用之資料及印章，均
    是客戶所提供，稅捐機關亦准許更正，伊無公訴人所指之犯
    行等語。
三、經查證人己○○、庚○○、甲○○、戊○○、丙○○到庭結
    證所供均與被告所辯相符，被告所辯已堪採信，認以被告僅
    係代客記帳、代客申報稅務之業者，其依客戶所交付之資料
    處理業務，實無幫助客戶逃漏稅款之必要，況戊○○、丙○○均為受僱人，禎香公司及榮崎公司應繳之營利事業所得稅
    與其等無利害關係，依卷附財政部台灣省北區國稅局提供之
    戊○○86年度所得稅申報資料，戊○○未申報本件其在禎香
    公司薪資所得30萬元，則其有該30萬元所得竟漏未申報，北
    區國稅局勢必要戊○○補稅並罰鍰，於戊○○甚為不利，故
    其若未在禎香公司受薪30萬元，其實無為此不利之偽證，丙○○之情形亦同（以上見本院卷第58、60頁），故其等之證
    言均可採信。此外並有北區國稅局中壢稽徵所及中北稽徵所
    提供之本件各類所得稅報繳資料更正之相關資料在卷可稽（
    見91年度偵字第22644號卷第68至83頁），足見被告所辯確
    為事實。此外查無其他事證足認被告有公訴人所指之犯行，
    公訴人以證人庚○○及甲○○係配合被告之陳述，因其等亦
    為逃漏稅之嫌疑人，不得不違反真實陳述，實為臆測之詞。
    本件依卷內之事證，不能證明被告犯罪，本院自應依法諭知
    被告無罪。
據上論斷，應依刑事訴訟法第301條第1項，判決如主文。
本案經檢察官陳玉萍到庭執行職務。
中　　華　　民　　國　　94　　年　　8 　　月　　25　　日
　　　　　　　　　刑事第一庭  審判長法  官  陳興邦
                                    法  官  林婷立
                                    法  官  劉亭柏
上正本證明與原本無異。
如不服本判決，應於判決送達後10日內向本院提出上訴狀。
                                    書記官  羅欣宜
中　　華　　民　　國　　94 　 年　　8 　　月　　25　　日
